臺灣臺中地方法院刑事判決　　　　　　　94年度易字第544號
公　訴　人　臺灣臺中地方法院檢察署檢察官
被　　　告　甲○○
指定辯護人　本院公設辯護人　丁○○
上列被告因加重竊盜等案件，經檢察官提起公訴（九十三年度偵
字第二一○一六號）及移送併辦（九十四年度偵字第二九一○號
），本院判決如下：
    主    文
甲○○連續於夜間侵入住宅竊盜，處有期徒刑壹年貳月，手電筒
壹支沒收；又竊盜，因脫免逮捕，而當場施以強暴、脅迫，處有
期徒刑貳年陸月。應執行有期徒刑年陸月，手電筒壹支沒收。
    犯罪事實
一、甲○○於民國六十七年間因車禍頭部受傷，六十八年自殺三
    次，七十二年結婚，婚後即出現明顯精神病症，嗣因現實感
    、判斷力障礙及衝動控制力差，導致無法有效控制自己之行
    為，處於精神耗弱狀態，而於精神耗弱之狀態，為如下所列
    之犯行：
（一）甲○○基於意圖為自己不法所有之概括犯意，先於九十年
      九月二十日晚間六時三十分許之夜間，侵入戊○○○（起
      訴書分別誤載為蕭蔡袖津或蕭蔡繡津）位於臺中縣沙鹿鎮
      ○○路四四之十號住處，徒手竊取戊○○○所有之加拿大
      幣二千元、大陸人民幣二千元、玉手鐲三十只、珍珠項鍊
      二十條、金項鍊六條、五兩金條二條、鑽戒四只、金耳環
      二個、金戒指十二只，價值共約新臺幣（下同）五百萬元
      ，嗣經警在戊○○○住處一樓辦公室桌下內側採得甲○○
      之指紋比對而查獲；再於九十年九月三十日晚間九時許，
      攜帶客觀上不具有危險性而無法供兇器使用之手電筒一支
      ，於夜間侵入乙○○位於彰化縣員林鎮○○路○段一三三
      號住處，竊取乙○○所有之現金五千零五十元、金飾四點
      六兩價值共約六萬元及手錶五只價值共約一萬元，得手後
      ，正欲離去時，適遭乙○○返回住處，於二樓客廳旁之房
      間發現甲○○趁隙躲在衣櫥內，乙○○見狀隨即下樓通知
      鄰居報警，再返回住處時，甲○○已從該處二樓跳下逃竄
      ，嗣經警於同日晚間九時五十分許，在附近之彰化縣員林
      鎮○○○路、員東路二段三五一巷口旁興建中之釣蝦場內
      二樓房間查獲，並自甲○○身上口袋查獲贓款五千零五十
      元，及在該房間上方鐵架上查獲一包塑膠袋，內裝有乙○○失竊之金飾四點六兩、手錶五只及甲○○所有之自製磨
      平鑰匙一支、手電筒一支。
（二）甲○○另意圖為自己不法之所有，於九十年十一月二十二
      日下午五時許（尚未日沒，非屬夜間），擅自由丙○○位
      於臺中縣大肚鄉○○路○段一○三巷三十號住處一樓之後
      門侵入該屋內（侵入住宅部分未據告訴），再由一樓走到
      二樓房間，徒手竊取丙○○放在二樓房間內之現金三萬元
      （一千元紙鈔二十五張，一百元紙鈔五十張）、金鎖片十
      八個價值約一萬八千元、金項鍊四條價值約二萬六千元、
      金手鍊一條價值約二千六百元、金戒指一只價值約一萬元
      、手錶二只價值約一萬元，得手後，恰丙○○返家上樓打
      開二樓房門發現，甲○○見狀，不顧其仍遺留拖鞋一支、
      帽子一頂在地上，另遺留拖鞋一支在床鋪上，竟為脫免逮
      捕，出言威嚇丙○○稱其要對丙○○開槍，並衝向丙○○
      ，丙○○隨腳一抬踹倒王秋祺，王秋祺爬起後再衝向丙○○，丙○○順勢再踹一腳後，跑至一樓大馬路旁大叫有賊
      ，王秋祺趁機跑至三樓，但找不到出路，突然想到其是由
      後門侵入，再跑至一樓廚房欲從後門脫逃，適丙○○返回
      屋內，捉住王秋祺阻止其逃跑，詎甲○○接續上開脫免逮
      捕之犯意，與丙○○發生拉扯，掙脫後，因見丙○○之左
      右鄰居已進入屋內圍住一樓樓梯口，乃自行將置於左褲袋
      內之所竊得上開贓款、贓物全部掏出丟在地上，再趁隙往
      上跑至三樓，拉開三樓鐵窗上之鐵栓逃出，攀爬至臺中縣
      大肚鄉○○路○段一○三巷十六號三樓才被丙○○聯同鄰
      人合力當場逮捕送警，甲○○遺留在現場之拖鞋一雙、帽
      子一頂則由其妻張貴枝領回。
二、案經臺中縣警察局清水分局、烏日分局分別報請臺灣臺中地
    方法院檢察署檢察官偵查起訴，及彰化縣警察局員林分局報
    請臺灣彰化地方法院檢察署呈請臺灣高等法院臺中分院檢察
    署令轉臺灣臺中地方法院檢察署檢察官移送併辦。
    理　　由
一、訊據被告固坦承其曾於九十年九月三十日晚間九時許，攜帶
    客觀上不具有危險性而無法供兇器使用之手電筒一支，夜間
　　侵入被害人乙○○位於彰化縣員林鎮○○路○段一三三號住
　  處，竊取乙○○所有之現金五千零五十元、金飾四點六兩價
    值共約六萬元及手錶五只價值共約一萬元得手，及於九十年
　　十一月二十二日下午五時許，由證人丙○○位於臺中縣大肚
    鄉○○路○段一○三巷三十號住處一樓之後門侵入該屋內，
　　再由一樓走到二樓房間，徒手竊取丙○○放在二樓房間內之
    現金三萬元（一千元紙鈔二十五張，一百元紙鈔五十張）、
　　金鎖片十八個價值約一萬八千元、金項鍊四條價值約二萬六
  　千元、金手鍊一條價值約二千六百元、金戒指一只價值約一
    萬元、手錶二只價值約一萬元得手之行為，並有贓物認領保
　　管單一紙、領據一紙、照片共十五張及現場遺留物認領保管
    收據一紙在卷可稽，惟矢口否認其有於夜間侵入證人戊○○○上開住處竊盜，及為脫免逮捕，而當場對證人丙○○施以
    強暴、脅迫之情事，辯稱：因其有精神方面的疾病，警察常
　　去其住處搜索，其懷疑可能是警察在其家中採到其指紋，反
    而說是在戊○○○家中所採得；在侵入丙○○住處竊取財物
    被發現後，當時丙○○站在二樓房間門口，與其距離不到二
　　尺，如果其有出言威嚇要對丙○○開槍，丙○○怎敢踹其二
    次，當時其係要尋找丙○○與房門間之縫隙低身出去，但其
　　被丙○○踹了二次，所以鑽不出去，後來其跑到一樓欲從後
    門離去，聽到外面有人在喊，就把贓物都還給丙○○，並沒
　　有與丙○○發生扭打；又其所為本案犯行，應與其所為其他
    竊盜、準加重強盜犯行間有連續犯之裁判上一罪關係，不應
    另為論罪科刑云云。惟查：
（一）證人戊○○○位於臺中縣沙鹿鎮○○路四四之十號住處內
      之加拿大幣二千元、大陸人民幣二千元、玉手鐲三十只、
　　　珍珠項鍊二十條、金項鍊六條、五兩金條二條、鑽戒四只
      、金耳環二個、金戒指十二只等物，於九十年九月二十日
　　　晚間六時三十分許遭竊乙節，業據證人戊○○○迭於警詢
      、偵查時證述在卷，且經證人黃仁壕即臺中縣警察局清水
　　　分局刑事組偵查員據報於同日至現場採證，所採得之三枚
      指紋經送內政部警政署刑事警察局鑑驗之結果為，送鑑指
　　　紋膠片三張，其中指紋一枚，經輸入指紋電腦比對再由人
      工確認結果，與該局檔存甲○○指紋卡之左拇指指紋相符
　　　，此有內政部警政署刑事警察局九十年十月三十日（九十
      ）刑紋字第二○二○九三號鑑驗書一紙在卷可稽（九十年
　　　度偵字第二一六七二號卷第三二至三四頁），再審之證人
      黃仁壕於本院審理時證述：「我們收到清泉派出所通報指
　　　稱戊○○○住處遭竊，請求我們去採集指紋，到現場由一
      樓客廳開始採，在一樓辦公桌內側鑰匙孔旁邊採得指紋，
　　　到二樓沒有採到指紋，只發現屋內非常凌亂」、「（問：
      一樓辦公桌有被翻動的跡象嗎？）有，鑰匙孔有被撬開。
　　　因為抽屜本來是上鎖的，去的時候全部都沒有上鎖」、「
      （問：辦公桌所採到的指紋有送鑑定是誰的指紋？）有送
　　　刑事警察局鑑定，是甲○○的指紋」、「刑事局據以比對
      你們所採集到的指紋，用來鑑定的指紋卡片，是否是你們
　　　向其他單位調取的？）是刑事局的，刑事局比對以後，有
      符合者，他會附一個相符的指紋卡給我們」、「（你有去
　　　甲○○家裡採甲○○的指紋嗎？）沒有，我有向地檢署聲
      請拘票，但是甲○○家裡固若金湯，全部都是白鐵欄杆，
　　　沒有辦法進去」、「聲請搜索票的時候去過一次，甲○○
      家固若金湯，所以沒有進去搜索」等語綦詳，核與證人戊○○○於警詢時陳述：員警有來採指紋，在住處一樓辦公
      桌下內側抽屜旁所採獲之指紋一枚經內政部警政署刑事警
      察局鑑定比對為甲○○之指紋，但其家人無人認識甲○○
      等語相符，證人黃仁壕為職司維護治安之員警，與被告又
    　無仇怨，當知偽造他人刑事證據之嚴重性，衡情當無蓄意
      偽造指紋構陷被告之理，準此，證人戊○○○既與被告不
　    認識，且不曾請被告至其處所，而遭竊現場，為警於一樓
      辦公桌鑰匙孔旁採得之指紋，經送鑑定之結果，為被告之
　　　指紋，足認前開犯行，確為被告所為。是被告前開關於：
      現場所採得之該枚指紋係員警至其家中採得，其未至證人
    　戊○○○住處竊盜云云之辯解，與事實不符，洵無足採。
（二）被告有於九十年十一月二十二日下午五時許，擅自侵入證
      人丙○○住處行竊證人丙○○所有之財物，遭證人丙○○
　　　發覺，為脫免逮捕，竟當場施以強暴、脅迫後而離去等情
      ，業據證人丙○○到庭證稱：當天傍晚我從田裡回家，要
　　　洗澡，當時還有看到太陽光，在一樓處聽到二樓有聲音，
      本來以為是隔壁的聲音，一打開二樓房門就看到有人在我
　　　房間裡面，該人就是今日在庭的被告，他就說要對我開槍
      ，我聽了心裡會害怕，接著被告人就撲過來了，以我當時
　　　判斷，被告應該是要攻擊我後逃跑，我因練過跆拳道，隨
      腳一抬就踹過去，被告還爬起來再衝過來一次，我順勢再
　　　補一腳過去，但被告仍可爬起來，我擔心無法制伏他，就
      跑到一樓大馬路旁邊大叫有賊，左鄰右舍跑出來，我們二
　　　、三個人就進去要制伏他，並且報警，之後看到他跑向廚
      房後門要跑出去，我就去壓制他，把他抱住，但他用力掙
　　　脫，當時左鄰右舍已經進入屋內在樓梯口圍住他，被告方
      在樓梯口自己從口袋掏出竊取之贓物，說要還給我，但一
　　　不注意，被告就往樓上逃跑，打開三樓鐵窗之鐵拴爬過陽
      臺，一間一間攀爬過去，在前面幾間就被人制伏，等警察
　　　過來」等語屬實，核與其在偵查時證述：「當時我下班回
      家，發現家裡樓上有聲音，我即上樓查看，發現有一個陌
　　　生人在樓上翻箱倒櫃，該人恐嚇我說，他有槍要開槍打我
      ，所以，我就與他發生扭打，當時我上樓時才打開門，他
　　　即恐嚇我要開槍打我，我站在門口，他即衝過來要將我撞
      開要跑出去，他原本要自樓下跑出去，但樓下都是人，他
　　　即自三樓跑出去，翻了很多間房子企圖要逃逸，我們是連
　　　棟的建築物」等語吻合，足見證人丙○○前後證述內容具
  　　體明確且相符，自堪採信，可徵被告確有於竊取行為遭證
　    人丙○○發覺時，為脫免逮捕，出言威嚇證人丙○○稱其
      要對證人丙○○開槍之脅迫行為，並衝向證人丙○○二次
　　　，且於一樓遭證人丙○○抱住阻止其逃跑時，又與證人丙○○發生拉扯而掙脫之強暴行為。從而，被告空言否認：
　　　其沒有出言威嚇要對丙○○開槍，當時其係要尋找丙○○
      與房門間之縫隙低身出去，但其被丙○○踹了二次，所以
　　　鑽不出去，後來其跑到一樓欲從後門離去，聽到外面有人
      在喊，就把贓物都還給丙○○，並沒有與丙○○發生扭打
      云云，顯係卸責之詞，難以輕信。
（三）被告雖又辯稱：其所為本案犯行，應與其所為其他竊盜、
      準加重強盜犯行間有連續犯之裁判上一罪關係，不應另為
　　　論罪科刑云云。然查：（１）被告前自八十九年七月十五
　　　日起至九十年三月五日止犯六件竊盜犯行，業經本院以九
　　　十二年度易緝字第六九號判決確定，有該案刑事判決一份
  　　在卷可憑，而被告於本案夜間侵入證人戊○○○、被害人
　    乙○○住處竊取財物之時間，分別為九十年九月二十日、
      同年月三十日，距上開經判決確定之最後一次犯行之犯罪
　　　時間分別已逾六月之久，自難認具有連續犯之裁判上一罪
　　　關係。（２）被告嗣分別於九十一年六月十一日、九十一
　　　年八月九日所為之竊盜犯行，業經本院以九十三年度易字
　　　第九○三號判處有期徒刑九月，於上訴後，經臺灣高等法
　　　院臺中分院以九十三年度上易字第一二六二號判決上訴駁
  　　回確定，有上開刑事判決各一份附卷可佐，而被告於本案
　    夜間侵入證人戊○○○、被害人乙○○住處竊取財物之時
      間，分別為九十年九月二十日、同年月三十日，均在前開
　　　經判決確定之犯行時間八個月以前，亦難認具有連續犯之
　　　裁判上一罪關係。（３）又被告於九十二年一月六日所為
　　　之竊盜犯行，業經本院以九十二年度訴字第二七七八號判
　　　處有期徒刑十月確定，有上開刑事判決一份存卷可參，而
　　　被告於本案夜間侵入證人戊○○○、被害人乙○○住處竊
　　　取財物之時間，分別為九十年九月二十日、同年月三十日
  　　，係均在前開經判決確定之犯行時間一年三個月以前，尚
　　　難認具有連續犯之裁判上一罪關係。（４）被告前自八十
      九年十月二十一日起至九十年七月二十九日止犯五件準加
　　　重強盜犯行，經本院以九十二年度訴緝字第七十號判決後
      ，現於臺灣高等法院臺中分院以九十三年度上更（二）字
　　　第一一六號案件審理中一節，有本院九十二年度訴緝字第
      七十號判決、臺灣高等法院臺中分院九十二年度上訴字第
　　　一九八五號判決、最高法院九十三年度臺上字第四四五四
      號判決、臺灣高等法院臺中分院九十三年度上更（一）字
　　　第一九三號判決、最高法院九十四年度臺上字第一六三二
      號判決、臺灣高等法院前案案件異動查證作業各一份在卷
　　　可證，而被告於本案竊盜證人丙○○財物，因脫免逮捕，
      而當場施以強暴、脅迫之犯行時間，為九十年十一月二十
　　　二日，距上開經判決之最後一次犯行之犯罪時間已近四個
      月，且被告於九十年十月一日曾因犯竊取被害人乙○○財
　　　物之竊盜案件入臺灣彰化看守所羈押，至九十年十月十六
      日釋放，此有臺灣高等法院被告全國前案紀錄表一份存卷
　　　可按，足見其犯意已被阻斷，與連續犯須具備概括犯意及
      時間緊接之條件不符，自難認具有連續犯之裁判上一罪關
　　　係。（５）再被告嗣於九十二年一月二十九日犯準加重強
      盜犯行，經本院以九十二年度訴字第二七七八號判決後，
　　　現於臺灣高等法院臺中分院以九十四年度上更（一）字第
      二一六號案件審理中一節，有本院九十二年度訴字第二七
　　　七八號判決、臺灣高等法院臺中分院九十三年度上訴字第
      一八五七號判決、最高法院九十四年度臺上字第二九八○
　　　號判決、臺灣高等法院前案案件異動查證作業各一份存卷
      可稽，而被告於本案竊盜證人丙○○財物，為脫免逮捕，
　　　而當場施以強暴、脅迫之犯行時間，為九十年十一月二十
      二日，係在上開經判決之犯罪時間之前逾一年二個月之久
　　　，自難認具有連續犯之裁判上一罪關係。從而，被告此部
　　  分所辯，實無足取。
（四）綜上，被告上開所辯，無非事後飾卸之詞，不可採信。本
      件事證已臻明確，被告犯行，洵堪認定。
二、按被告行為後，刑法第三百二十八條第一項之強盜罪業經總
    統於九十一年一月三十日公布修正，並自同年二月一日生效
　　，是被告犯罪後法律已有變更，該法條修正後之法定刑更改
    為五年以上有期徒刑，而修正前之法定刑為三年以上十年以
　　下有期徒刑，比較新舊法之結果，以舊法有利於被告，依刑
    法第二條第一項但書之規定，應適用最有利於被告之舊法論
　　處。核被告（一）意圖為自己不法之所有，於夜間侵入證人
  　戊○○○、被害人乙○○住宅竊盜之行為，係分別犯刑法第
    三百二十一條第一項第一款之於夜間侵入住宅竊盜罪。（二
　　）意圖為自己不法之所有，於日間侵入證人林家弘住宅竊盜
　  得手，為證人丙○○發覺，為脫免逮捕而當場對證人林家弘
    施以強暴、脅迫之行為，係犯修正前同法第三百二十九條之
　　準強盜罪；公訴人原本認為被告此部分之行為係構成同法第
  　三百二十一條第一項之夜間侵入住宅竊盜罪，嗣經蒞庭檢察
    官當庭變更為修正前同法第三百三十條第一項之準加重強盜
    罪，惟查：九十年十一月二十二日之日沒時間為下午五時零
    九分等情，有中華民國九十年日出日沒時刻表一份存卷足憑
　　，且證人丙○○業已到庭證述：其當日返家時，在一樓門口
  　還有看到太陽光等語明確，參核被告自承其當日係於下午五
    時許侵入證人丙○○住宅等語，顯見被告應係於當日日沒前
　　即已侵入證人丙○○住宅，其行為自與刑法第三百二十一條
　  第一項第一款之於夜間侵入住宅竊盜之加重條件不合，即無
    構成刑法第三百三十條第一項之準加重強盜罪之餘地。至於
　　證人丙○○雖復證述：其當日返家時間應不會早於下午五時
    三十分云云，惟此關於回家時間之證詞顯與其前開關於「當
　　日返家時，在一樓門口還有看到太陽光」之自然現象無法吻
    合，此外，亦查無其他證據證明證人丙○○係在日落後才返
    家，自不得以證人丙○○此部分時間之證述，資為被告係於
　　夜間方侵入證人丙○○住宅之不利證據。是公訴人或蒞庭檢
　  察官之上開見解，尚有未洽，惟因其基本社會事實同一，起
    訴法條應予變更。被告前後二次夜間分別侵入證人戊○○○
    、被害人乙○○住宅竊盜之犯行，時間緊接，所犯構成要件
　　相同，顯係基於概括犯意為之，為連續犯，應依刑法第五十
　  六條之規定論以一罪，並加重其刑。公訴人雖僅就被告於九
    十年九月二十日晚間六時三十分許侵入證人戊○○○住宅竊
    盜部分之犯行提起公訴，惟被告於九十年九月三十日晚間九
　　時許侵入被害人乙○○住宅竊盜之犯行，業經檢察官聲請併
　　辦，且與前開業據起訴經判決有罪部分有連續犯之裁判上之
　  一罪關係，為起訴效力所及，本院自得併予審理。又被告所
    犯連續於夜間侵入住宅竊盜與準強盜罪間，其行為互殊，犯
　　意各別，應予分論併罰。再按精神耗弱人之行為，得減輕其
　  刑，刑法第十九條第二項定有明文，查被告於本院九十二年
    度易緝字第六九號案件，經送請財團法人臺灣省私立臺中仁
    愛之家附設靜和醫院進行精神鑑定之結果，認為依據被告之
　　病程及實際鑑定結果推斷其犯罪行為並非直接受其幻聽或妄
　  想所左右，而係因現實感、判斷力障礙及衝動控制力差，導
    致無法有效控制自己之行為，被告於犯罪當時可能處於「精
　　神耗弱」之狀態，此有財團法人臺灣省私立臺中仁愛之家附
　  設靜和醫院九十二年八月六日中仁靜醫字第二一六號函所檢
    送之精神鑑定報告書一份在卷可佐，則被告於行為時，既係
    處於精神耗弱之狀態，爰依刑法第十九條第二項之規定，減
　　輕其刑。爰審酌被告貪圖不法利益，意圖行竊以獲取財物，
　  且利用夜間證人戊○○○、被害人乙○○住處可能無人在家
    之際，以侵入住宅之方式連續行竊二次，竊得現金、金飾等
    貴重物品，價值高達數百萬元，又於日間侵入證人丙○○住
　　處，竊得現金、金飾等貴重物品，價值近十萬元，遭發覺後
　  ，為脫免逮捕，復施以強暴、脅迫之暴力手段，不僅侵害證
    人戊○○○、丙○○及被害人乙○○之財產法益，且破壞社
    會之安全秩序，影響民眾日常生活之安寧，又其犯罪後，猶
　　否認部分犯行，未見悔意，犯後態度不佳等一切情狀，分別
　  量處如主文所示之刑，並定其應執行之刑。扣案之手電筒一
    支，為被告所有供竊取被害人乙○○所有財物所用之物，業
    經被告坦認在卷，爰依刑法第三十八條第一項第二款規定沒
　　收之。至於扣案之自製磨平鑰匙一支，雖被告自承為其所有
　  ，然否認係供或預備供犯本案竊盜被害人乙○○財物之用，
    亦無證據證明其有以之犯本案之犯行，且非屬違禁物，爰不
    為沒收之諭知。
據上論斷，應依刑事訴訟法第二百九十九條第一項前段、第三百
條，刑法第二條第一項但書、第五十六條、第三百二十一條第一
項第一款、修正前第三百二十九條、修正前第三百二十八條第一
項、第十九條第二項、第五十一條第五款、第三十八條第一項第
二款，判決如主文。
本件經檢察官己○○到庭執行職務
中　　華　　民　　國　　94　　年　　 7　　月　　21　　日
                            刑事第一庭
                                審判長法  官  張智雄
                                      法  官  許惠瑜
                                      法  官  周瑞芬
以上正本證明與原本無異。
如不服本判決，應於收受送達後10日內向本院提出上訴書狀（應
附繕本）。
                                      書記官  何俞瑩
中　　華　　民　　國　　94　　年　　 7　　月　　21　　日
附錄本案論罪科刑法條：
刑法第三百二十一條：
　犯竊盜罪而有左列情形之一者，處六月以上、五年以下有期徒
  刑：
　一　於夜間侵入住宅或有人居住之建築物、船艦或隱匿其內而
　　  犯之者。
　二  毀越門扇、牆垣或其他安全設備而犯之者。
　三  攜帶兇器而犯之者。
　四  結夥三人以上而犯之者。
　五  乘火災、水災或其他災害之際而犯之者。
　六  在車站或埠頭而犯之者。
　前項之未遂犯罰之。
修正前刑法第三百二十八條：
　意圖為自己或第三人不法之所有，以強暴、脅迫、藥劑、催眠
  術或他法，至使不能抗拒，而取他人之物或使其交付者，為強
  盜罪，處三年以上、十年以下有期徒刑。
　以前項方法得財產上不法之利益或使第三人得之者亦同。
  犯強盜罪因而致人於死者，處死刑或無期徒刑；致重傷者，處
  無期徒刑或七年以上有期徒刑。
  第一項及第二項之未遂犯罰之。
  預備犯強盜罪者，處一年以下有期徒刑、拘役或三百元以下罰
  金。
修正前刑法第三百二十九條：
　竊盜或搶奪，因防護贓物、脫免逮捕或湮滅罪證，而當場施以
  強暴脅迫者，以強盜論。
